---
title: "Assignment 1"
---

# Assignment 1

```{r}
1 + 1
```

My first assignment has two parts.

## (a) **Özet: Veri Bilimi, Optimizasyon ve Kariyer Gelişimi Üzerine Konuşma**

Bu konuşmada, veri bilimi, optimizasyon teknikleri ve bu alanların perakende, ulaşım ve sağlık sektörlerindeki uygulamaları ele alınmaktadır. Konuşmacı, akademik ve profesyonel kariyerinden örnekler vererek, veri biliminin nasıl geniş bir etkiye sahip olduğunu ve disiplinler arası yaklaşımların önemini vurgulamaktadır.

Veri biliminin istatistikten farklı olduğu, sadece model geliştirmekle sınırlı olmadığı, mühendislik becerileri, alan bilgisi ve algoritmik düşünme gerektirdiği belirtilmektedir. Model oluşturma sürecinde problem tanımlamanın, veri toplamanın ve ön işlemenin kritik olduğu ifade edilmiştir. Ayrıca, veri görselleştirme teknikleriyle anlamlı içgörüler elde etmenin ve modellerin gerçek dünya koşullarında değerlendirilmesinin gerekliliği vurgulanmaktadır.

Konuşmada, perakende sektöründe satış tahmini ve envanter yönetimi için optimizasyon algoritmalarının nasıl kullanıldığı ele alınmıştır. Özellikle, makine öğrenimi ve büyük veri analitiği kullanılarak perakendecilere optimal stok yönetimi çözümleri sunan sistemler tanıtılmıştır. Otonom araç teknolojileri üzerine yapılan doktora çalışması kapsamında ise, trafik akış modelleri ve otonom araç konvoyları üzerine yapılan simülasyon çalışmalarından bahsedilmiştir. Otonom araçların trafiği nasıl daha verimli hale getirebileceği ve araçlar arası iletişimin trafik akışına etkisi tartışılmıştır.

Veri biliminin disiplinler arası doğasının altı çizilmiş ve gelecekte yapay zekanın veri bilimcilerin yerini almasının mümkün olmadığı ifade edilmiştir. İnsan yargısının, problem tanımlama ve modelleme süreçlerindeki önemine vurgu yapılmış ve veri bilimi süreçlerinin sistematik olarak nasıl ilerlemesi gerektiği anlatılmıştır. Son olarak, kariyer gelişimi bağlamında, endüstri mühendisleri için programlama becerilerinin önemi ve analitik düşünme yeteneklerinin nasıl geliştirilebileceğine dair öneriler sunulmuştur.

Bu konuşma, veri bilimi ve optimizasyon alanlarında çalışan veya bu alanlara ilgi duyan bireyler için kapsamlı bir rehber niteliği taşımaktadır.

## (b) Exploring Statistical Summaries of ‘mtcars’ dataset

```{r}

data(mtcars)
print(colnames(mtcars))

compute_stats <- function(b) {
  list(
    mean = mean(b, na.rm = TRUE),
    median = median(b, na.rm = TRUE),
    variance = var(b, na.rm = TRUE),
    IQR = IQR(b, na.rm = TRUE),
    min = min(b, na.rm = TRUE),
    max = max(b, na.rm = TRUE)
  )
}


for (col in names(mtcars)) {
  if (is.numeric(mtcars[[col]])) {  
    cat("\nStatistics for:", col, "\n")
    print(compute_stats(mtcars[[col]]))
  }
}


statistics_sapply <- sapply(mtcars, compute_stats)

print("Applying compute_stats Using sapply()")

print(statistics_sapply)

statistics_apply <- apply(mtcars, MARGIN = 2, compute_stats)
print("Applying compute_stats Using apply()")
print(statistics_apply)

```

## (c) Displaying and Manipulating the ‘na_example’ Dataset

```{r}
library(dslabs)
data("na_example")
print(na_example)


na_count <- sum(is.na(na_example))
print(na_count) #Total NA values



na_indic <- which(is.na(na_example))
print(na_indic) #Indices of NA values



before_mean <- mean(na_example, na.rm = TRUE) #mean ignoring NA values
print(before_mean) #Mean before handling NA values

before_sd <- sd(na_example, na.rm = TRUE)  #standard deviation ignoring NA values
print(before_sd) #Standard Deviation before handling NA values




median_value <- median(na_example, na.rm = TRUE) # Compute the median of non-missing values


na_replaced_median <- na_example
na_replaced_median[is.na(na_replaced_median)] <- median_value # Replace NA values with the median


non_na_values <- na_example[!is.na(na_example)]
random_values <- sample(non_na_values, size = sum(is.na(na_example)), replace = TRUE) # Select a random non-missing value


na_replaced_random <- na_example
na_replaced_random[is.na(na_replaced_random)] <- random_values # Replace NA values with random values


# Version 1 (NA replaced with median)
mean_median <- mean(na_replaced_median)  #mean- NA replaced with median
print(mean_median)   #Mean after replacing NA with median
sd_median <- sd(na_replaced_median)  #standard deviation- NA replaced with median
print(sd_median)  # Standard Deviation after replacing NA with median

# Version 2 (NA replaced with random values)
mean_random <- mean(na_replaced_random)
print(mean_random) #Mean after replacing NA with random values
sd_random <- sd(na_replaced_random)
print(sd_random) #Standard Deviation after replacing NA with random values
```

**Comparison of Results**

|                                  | Mean  | Standard Deviation |
|----------------------------------|-------|--------------------|
| Before Handling NAs              | 2.302 | 1.223              |
| Replacing NAs with Median        | 2.258 | 1.136              |
| Replacing NAs with Random Values | 2.304 | 1.223              |
